臺灣基隆地方法院刑事判決　　　　　　　 96年度訴字第488號
公　訴　人　臺灣基隆地方法院檢察署檢察官
被　　　告　己○○
　　　　　　　　　　（現羈押在臺灣基隆看守所）
上列被告因搶奪等案件，經檢察官提起公訴（95年度偵字第3319
號），被告並為有罪陳述，本院合議庭乃裁定由受命法官獨任以
簡式審判程序進行審理，並判決如下：
    主  文
己○○竊盜，處拘役伍拾日，如易科罰金，以新臺幣壹仟元折算
壹日，扣案之機車鑰匙支沒收；又意圖為自己不法之所有，而
搶奪他人之動產，未遂，處有期徒刑貳月，如易科罰金，以新臺
幣壹仟元折算壹日。
    事  實
一、民國96年6 月9 日晚間8 時左右，己○○途經臺北縣貢寮鄉
    ○○街27號前，適見乙○○所有之LOU-621 號輕型機車1 輛
    停放該處；乃為圖一己代步之便，竟萌生為自己不法所有之
    意圖暨竊盜他人財物之故意，擅以自備之機車鑰匙3 支發動
    上開機車，藉此將上開機車置於自己實力支配之下而竊盜得
    手，並恃以供己代步使用。
二、96年6 月11日上午10時左右，己○○騎乘上開LOU-621 號輕
    型機車而途經臺北縣瑞芳鎮○○路瑞芳高工一帶，適有戊○○○1 人獨行於臺北縣瑞芳鎮○○路瑞芳高工側門前方，己○○見狀，認有機可趁，遂萌生為自己不法所有之意圖暨搶
    奪他人財物之故意，逕將機車騎至戊○○○前方不遠處停放
    ，並俟戊○○○步行經過而未及防備之瞬間，徒手自戊○○○身後奪取戊○○○勾掛在手臂上之提包1 只；乃戊○○○
    甫查覺其提包遭外力向後拉扯，旋轉身回奪並出聲高喊「你
    是怎樣？」「你要幹嘛？」；己○○為免招惹路人側目，遂
    放棄續與戊○○○角力拉扯，並逕自回頭騎乘LOU-621 號輕
    型機車離開現場。
三、嗣乙○○驚悉其機車遭竊而報警查辦，巡邏員警乃於96年6
    月17日清晨4 時50分，在臺北縣雙溪鄉○○村○○○○道往公
    有垃圾掩埋場處，查獲正騎乘LOU-621 號輕型機車而途經該
    路段之己○○；經己○○於製作該機車竊案之警詢筆錄時，
    在有偵查權限之機關尚未發覺上揭二所載犯罪以前，主動向
    臺北縣瑞芳分局雙溪分駐所警員申告自己此部分之犯罪，並
    表示願意接受裁判之意，員警始進而查悉如前揭二所載之情
    節。
四、案經臺北縣警察局瑞芳分局移送臺灣基隆地方法院檢察署檢
    察官偵查起訴。
    理  由
壹、程序事項
    查本案被告己○○所犯者非為死刑、無期徒刑、最輕本刑為
    三年以上有期徒刑之罪或高等法院管轄第一審案件，其於準
    備程序進行中，先就被訴事實為有罪之陳述，經告知其簡式
    審判程序之旨，並聽取公訴人、被告之意見後，本院業已依
    刑事訴訟法第二百七十三條之一第一項規定，裁定由受命法
    官獨任以簡式審判程序進行本案之審理。
貳、實體事項
一、證據能力
    「被告以外之人於審判外之言詞或書面陳述，除法律有規定
    者外，不得作為證據」之規定，於法院以簡式審判程式處刑
    者，不適用之。刑事訴訟法第一百五十九條第二項前段定有
    明文。乃不受傳聞證據法則拘束之例外性規定。準此，本案
    相關證人於審判外之言詞或書面陳述，倘查無不得作為本案
    審判依據之其他情事，復業經本院踐行證據調查之合法程式
    ，就令係屬傳聞（審判外之陳述），核其自猶可據為本案審
    判之證據。合先指明。
二、事實認定
    前揭事實業據被告己○○於本院審理時坦承不諱，核與證人
    即被害人乙○○、戊○○○於警詢時；證人甲○○、丁○○
    即臺北縣瑞芳分局雙溪分駐所警員於本院審理時證述之情節
    相符，並有贓物認領保管收據1 紙、監視錄影畫面翻拍照片
    6 張在卷可考，堪認被告於本院審理時之任意性自白，與事
    實相符，可以採信。從而，本案事證明確，被告如本判決事
    實欄所載之竊盜、搶奪犯行，洵堪認定。
三、論罪科刑
  (一)核被告如本判決事實欄一之所為，係犯刑法第三百二十條第
    一項之竊盜既遂罪；如本判決事實欄二之所為，則係犯刑法
    第三百二十五條第三項、第一項之搶奪未遂罪。
  (二)被告已著手於搶奪行為之實施而不遂，詳如本判決事實欄二
    之所載，為未遂犯，爰依刑法第二十五條第二項規定，就所
    犯搶奪犯行按既遂犯之刑減輕之。
  (三)查被告著手為如本判決事實欄所示之各筆犯罪實施後，僅如
    本判決事實欄一之被害人乙○○曾報警訴究，此觀之證人即
    被害人乙○○、戊○○○之警詢筆錄所載內容自明，是員警
    雖係因本判決事實欄一所示被害人乙○○之報警查辦，始查
    悉被告竊取如本判決事實欄一所示機車之梗概，然在被告主
    動向員警披露其如本判決事實欄二所載搶奪未遂犯行以前，
    員警實難推知上揭被害人戊○○○曾遭被告搶奪財物之情節
    ，遑論據以為偵查權限之發動！從而，被告係在有偵查權限
    之機關尚未發覺上揭二所載之犯罪以前，主動向臺北縣瑞芳
    分局雙溪分駐所警員申告自己此部分之犯罪，並表示願意接
    受裁判等自首情節，當亦堪可認定。爰考量被告已有悔過之
    念，暨其所為有助於偵查成本之節省，依刑法第六十二條規
    定，就其因如本判決事實欄二所為而觸犯之刑法第第三百二
    十五條第三項、第一項之搶奪未遂罪，遞予減輕其刑。
  (四)被告如本判決事實欄所載之竊盜、搶奪犯行，非特所侵害之
    法益俱不相同，且其行為復屬可分割之複數行為，兼以其歷
    次犯意各別，自應予以數罪併罰。
  (五)本院審酌被告不思以正當工作獲取金錢，妄想以搶奪方式不
    勞而獲，觀念已有偏差；兼之被害人之法益侵害、財產損失
    、被告犯罪之動機及其所生危害等一切情狀，分別量處如主
    文所示之刑，併就所宣告之有期徒刑、拘役，分別諭知易科
    罰金之折算標準。
  (六)扣案之機車鑰匙3 支，係被告所有供如本判決事實欄一之所
    用，爰依刑法第三十八條第一項第二款，併予宣告沒收。
據上論斷，應依刑事訴訟法第二百七十三條之一第一項、第二百
九十九條第一項前段，刑法第三百二十條第一項、第三百二十五
條第三項、第一項、第二十五條第二項、第六十二條、第四十一
條第一項前段、第三十八條第一項第一款，刑法施行法第一條之
一，判決如主文。
本案經檢察官丙○○到庭執行職務。
中　　華　　民　　國　　96　　年　　7 　　月　　6 　　日
                  刑事第二庭法  官　王慧惠
以上正本證明與原本無異。
如不服本判決應於收受本判決後10日內向本院提出上訴書狀，其
未敘述上訴理由者，並得於提起上訴後10日內向本院補提理由書
狀（均須按他造當事人之人數附繕本）「切勿逕送上級法院」。
中　　華　　民　　國　　96　　年　　7 　　月　　6 　　日
                            書記官  王一芳
附錄論罪法條：
刑法第320條第1項
意圖為自己或第三人不法之所有，而竊取他人之動產者，為竊盜
罪，處 5 年以下有期徒刑、拘役或 5 百元以下罰金。
刑法第325條第3項、第1項
意圖為自己或第三人不法之所有，而搶奪他人之動產者，處 6 月
以上 5 年以下有期徒刑。
因而致人於死者，處無期徒刑或 7 年以上有期徒刑，致重傷者，
處 3 年以上 10 年以下有期徒刑。
第 1 項之未遂犯罰之。
